【裁判字號】    99,勞抗,21
【裁判日期】    991130
【裁判案由】    確認僱傭關係存在等
【裁判全文】
臺灣高等法院民事裁定                  99年度勞抗字第21號
抗  告  人  馮立國
上列抗告人因與相對人美商聯邦快遞股份有限公司台灣分公司間
請求確認僱傭關係存在等事件，對於中華民國99年9月13日臺灣
臺北地方法院99年度勞訴字第306號所為裁定提起抗告，本院裁
定如下：
    主  文
原裁定關於核定訴訟標的價額部分廢棄。
其餘抗告駁回。
抗告費用由抗告人負擔。
    理  由
一、抗告意旨略以：抗告人任職於相對人公司，在台灣工作之薪
    資為每月底薪新台幣（下同）132,297元，僅外派至大陸地
    區工作期間之薪資，始為每月272,061元，而抗告人與相對
    人所簽訂外派契約之契約期間係自98年10月17日起至100年
    10月16日止，故原法院以每月272,061元往後推算本件僱傭
    關係存續十年之訴訟標的價額為32,647,320元，顯屬有誤。
    本件訴訟標的價額應為18,531,156元〔計算式：（272061x1
    9個月)十(132297xlOl個月)=18,531,156元）。又勞資爭議
    處理法第57條規定：「勞工或工會提起確認僱傭關係或給付
    工資之訴，暫免徵收依民事訴訟法所定裁判費二分之一」，
    抗告人為弱勢勞工，因遭相對人公司惡意開除恐無資力負擔
    訴訟費用，為此求予廢棄原裁定等語。
二、按訴訟標的之價額，由法院核定；核定訴訟標的之價額，以
    起訴時之交易價額為準；無交易價額者，以原告就訴訟標的
    所有之利益為準；法院因核定訴訟標的之價額，得依職權調
    查證據；第1項之核定，得為抗告，民事訴訟法第77條之1定
    有明文。依上開規定可知，就法院關於訴訟標的價額之核定
    ，得為抗告；但就法院按其所核定之訴訟標的價額依民事訴
    訟法第77條之13所計算而命補繳（徵收）裁判費之裁定，乃
    屬訴訟進行中所為之裁定，法無得抗告之明文，自不得抗告
    ，合先敘明。
三、關於核定訴訟標的價額部分：
(一)查抗告人主張其在台灣服務期間每月「底薪」為132,297元
    ，僅外派至大陸地區工作期間之薪資始為每月272,061元乙
    節，業據抗告人提出相對人所核發之離職證明（其上載明「
    底薪」132,297元、「交通津貼」1,500元、「外派交通津貼
    」16,611元、「外派房屋津貼」118,653元、「餐飲津貼」
    3,000元等細目，合計為272,061元，見原法院99年度司北勞
    調字第第115號卷第16頁）為證；再佐以抗告人於起訴狀已
    載明，其係在88年5月17日至相對人公司任職，其後始因公
    司業務需要外派至大陸地區工作等語，準此，抗告人主張其
    外派期間僅至100年10月16日止，然原法院以每月272,061元
    往後推算本件僱傭關係存續十年之訴訟標的價額乃不當乙節
    ，即非無據。
(二)原裁定關於核定訴訟標的價額部分，至少既已有如上述之不
    當，自應將之廢棄，另由原法院依職權命兩造到庭陳述或提
    出相關資料，調查抗告人之外派期間究為何（是否如抗告人
    之主張？）、未外派時之月薪為何（非僅以「底薪」計算）
    ？就本件訴訟標的價額重新核定。
四、關於命補繳裁判費部分：
    查抗告人所主張之勞資爭議處理法迄今尚未生效，且按，命
    補繳裁判費之裁定，為訴訟進行中所為之裁定，依民事訴訟
    法第483條規定，不得抗告。本件抗告人就原裁定命補繳裁
    判費之部分亦提起抗告，自有未合，應予駁回。惟原裁定關
    於核定訴訟標的價額部分既經廢棄（已如前述），從而，原
    裁定關於命補繳裁判費之數額，已失附麗（顯非正確），應
    俟訴訟標的價額核定確定後，重新命抗告人補繳，併此敘明
    。
五、據上論結，本件抗告為一部有理由、一部無理由，爰裁定如
    主文。
中    華    民    國    99    年    11    月    30    日
                      勞工法庭
                        審判長法  官  張宗權
                              法  官  周玫芳
                              法  官  林曉芳
正本係照原本作成。
本裁定關於核定訴訟標的價額部分除以適用法規顯有錯誤為理由
，不得再抗告。如提起再抗告，應於收受後10日內委任律師為代
理人向本院提出再抗告狀。並繳納再抗告費新台幣１千元。
中    華    民    國    99    年    12    月    1     日
                              書記官  鄭淑昀

司法院資訊處製作；財團法人民間司法改革基金會備份。
